Carlos David Ballesteros Torres

Software developer autodidacta con solida experiencia en el area

⊕ Hidalgo, México

carlos.david1806@gmail.com • Tel. +52 7711831506 • WhatsApp. 7712660983 • https://www.linkedin.com/in/carlos-david-bt/ • https://portfoliocdavidv.netlify.app



Sobre mí

Soy un entusiasta del desarrollo web con una experiencia en desarrollo de proyectos que han mejorado notablemente la eficiencia y control de procesos. Mi enfoque principal se concentra en la creación de sistemas, utilizando tecnologías como JavaScript, CSS con Tailwind, y HTML, un poco de PHP, junto con frameworks como Astro y aprendiendo React.

Experiencia laboral

Marquesitas 2024 - 2024

Software Developer

Un emprendimiento de venta de postres queria un programa para poder tener roles, administracion y sucursales me contacto para poder llevar a cabo el pprograma, fue desarrollado en laravel, vue3.

Aplicación Java de Laboratorios tlatlauquitepec

2023 - 2024

Software Developer

Una empresa dedicada a los laboratorios clínicos me solicitó un programa de escritorio, el cual desarrollé utilizando Java con NetBeans y una base de datos en SQLite, debido a los requisitos del proyecto que no suele tener conexión a internet siempre.

Figra-Gas ²⁰²³

Full-Stack Developer

Desarrollé la página web para esta empresa utilizando HTML, CSS (Bootstrap) y JavaScript vanilla. El diseño fue que fuera simple pero

que mostrara claramente el precio e imágenes de la empresa y que fuera responsivo.

Laboratorios tlatlauquitepec

2023

Front-End Developer

Elaboré su página web utilizando HTML, CSS (TailwindCSS), JavaScript vanilla, con el framework Astro.build. El objetivo era crear un diseño empresarial y formal, utilizando sus colores institucionales.

MACE 2021

Full-Stack Developer

Desarrollé un emprendimiento con unos compañeros de la universidad enfocado en el desarrollo de páginas web, aplicaciones web y de escritorio. Para su creación, utilizamos Astro, HTML, CSS (Tailwind), y JavaScript.

Dependencia de gobierno

2020 - 2021

Full-Stack Developer

Desarrolle un sistema organizado y eficiente para la gestión de información de solicitudes, mediante la creación de una base de datos robusta y la implementación de una interfaz de usuario intuitiva y adaptativa. Esta solución se basa en cuatro pilares tecnológicos fundamentales. 1. Uso de MySQL para la Base de Datos. 2. Implementación del Patrón MVC (Modelo-Vista-Controlador). 3. Desarrollo de la Interfaz de Usuario con Tecnologías Web Modernas. 4. Pruebas y Depuración con XAMPP.

Educación

Licenciatura - Ciencias Computacionales

2019 - 2023

Universidad Autónoma del Estado de Hidalgo

Proyectos

Portfolio

Quise utilizar tecnologías para practicar y crear un portafolio que demostrara mis conocimientos, y lo desplegué en Netlify.

Autodidacta En desarrollo

Connect 4

En mi proceso de aprendizaje de nuevas tecnologías, realicé un proyecto de Connect 4 utilizando los recursos de React y los 'hooks', específicamente useState y lo deploye en Netlify.

Autodidacta React

Curriculum Vitae

Quise poner en practica un poco de mis conocimientos para mostrar e imprimir un cv, me inspire en el que mostro el creador midudev.

Astro

Habilidades

HTML CSS JavaScript Tailwind MySQL Git PHP MVC GitHub

XAMPP React Laravel